臺灣高等法院交通事件裁定　　　　　　100年度交抗字第713號
抗　告　人
即受處分人　花師傅國際花藝有限公司
代　表　人　張輔仁
上列抗告人因違反道路交通管理處罰條例案件，不服臺灣臺北地
方法院100年度交聲字第822號，中華民國100年6月7日裁定（臺
北市交通事件裁決所100年4月14日北市裁申字第裁22-1AF816449
號裁決書），提起抗告，本院裁定如下：
    主  文
抗告駁回。
    理  由
一、原裁定略以：本件抗告人即受處分人花師傅國際花藝有限公
    司所有車牌號碼2C-8800號自用小客貨車，於民國100年3月
    24日下午2時30分許，在劃設有禁止臨時停車標線之臺北市
    ○○○路4段131巷內違規停車，嗣經臺北市停車管理處交通
    助理員採證後逕行製單舉發，原處分機關因而依道路交通管
    理處罰條例第56條第1項第1款之規定，裁處受處分人新台幣
    900元之罰鍰等語。受處分人雖辯稱：該路段人行道邊緣之
    水泥樁並無漆上紅漆，至於水溝蓋上雖劃有紅線，但顏色已
    經很淡，且很多地方已經脫落，另道路上所劃之紅線，業已
    塗銷，參以該路段已經距離十字路口10公尺，附近亦無消防
    栓，並無不能停車之理云云。惟觀諸卷附採證照片及受處分
    人所提出之現場照片所示，可知受處分人所有車輛停放位置
    ，雖其人行道緣石之上已無劃有禁止臨時停車線之紅色實線
    ，然於道路之附屬工程排水溝渠之水溝蓋上，確有劃設紅線
    ，其色彩尚稱鮮明，雖有斑駁，但無明顯脫落之處，一般用
    路人以其社會生活經驗觀察，尚非不能判斷該處為禁止臨時
    停車處所，因認受處分人上開所辯，尚不足資為免罰之理由
    。從而，原處分機關上開裁罰，於法並無未當，而駁回其聲
    明異議等語。
二、抗告意旨則謂：受處分人所有車輛停放位置所畫設之紅線，
    已有脫落、斑駁，對比其他位置所劃設之紅線顏色，明顯不
    同，以常理判斷，均會使一般用路人認定該處係可以停車之
    處所，受處分人實無違規，爰依法提起抗告云云。
三、經查：
  (一)觀諸卷附採證照片及受處分人所提出之現場照片所示，可知
    受處分人所有車輛停放位置，雖其人行道緣石上已無劃有禁
    止臨時停車線之紅色實線，然於道路之附屬工程排水溝渠之
    水溝蓋上，仍劃設有紅線一節，業據原裁定論述綦詳。
  (二)雖上開路段同時劃設有二組之紅線，而其中劃設於人行道緣
    石處之紅線，較劃設於水溝蓋上之紅線為短，難免造成用路
    人有混淆之情，然道路交通安全規則第112條係規定：禁止
    臨時停車處所不得停車等語，而用以禁止臨時停車之標線，
    則係以紅實線標繪於路面或緣石上等情，亦經道路交通標誌
    標線號誌設置規則第149條定有明文。從而，受處分人停放
    車輛之位置，其於路面之水溝蓋處既有劃設紅線，而依上開
    採證照片所示，該位置之紅線標線，仍可明顯判斷，縱認該
    路段於人行道緣石處亦劃設有紅線之事，難免造成一般用路
    人有混淆可能，惟於該處紅線塗銷前，均不影響該路段劃有
    紅線，具有禁止臨時停車之效力。若汽車駕駛人對於該處禁
    止臨時停車之紅線設置，存有疑異，亦應向主管機關表示意
    見，要不可以逕以該處劃設有多道紅線亦生混淆為由，作為
    脫免責任之藉口。至於該處是否適於設置紅線禁止臨時停車
    一節，則屬交通主管機關之職權，要非本院依職權所得審酌
    之範圍，併此敘明。
  (三)綜上，因認本件抗告人之抗告，為無理由，應予駁回。
據上論斷，應依道路交通事件處理辦法第25條，刑事訴訟法第41
2條，裁定如主文。
中    華    民    國   100    年    6     月    30    日
                  刑事第二庭審判長法  官  洪光燦
                                  法  官  李麗玲
                                  法  官  林恆吉
以上正本證明與原本無異。
不得再抗告。
                                  書記官  陳盈璇
中    華    民    國   100    年    7     月    1     日